臺灣桃園地方法院刑事判決　　　　　　　93年度易字第1221號
公　訴　人　臺灣桃園地方法院檢察署檢察官
被　　　告　乙○○
　　　　　　　　　　　四之一號.
上列被告因違反保護令案件，經檢察官提起公訴（九十三年度偵
字第一二八一一號），本院判決如下：
    主  文
乙○○違反保護令，累犯，處拘役伍拾日，如易科罰金以參佰元
折算壹日。
    事  實
一、乙○○前於民國八十六年間，分別因詐欺、妨害公務案件，
    由本院分別判處有期徒刑五月、拘役二十日，嗣經臺灣高等
    法院於八十七年三月二十五日駁回上訴確定後，於八十九年
    十月二十七日入監服刑，嗣因刑法第四十一條規定於九十年
    一月十二日修正施行，乙○○始於九十年一月十八日就剩餘
    刑期易科罰金執行完畢。乙○○猶不知悔改，其與丙○○為
    母女，彼此間為家庭暴力防治法第三條第三款所規定之家庭
    成員關係，明知丙○○因屢遭其咆哮、施暴等身體及精神上
    不法侵害，而向本院聲請核發民事保護令，並經本院家事法
    庭於九十二年七月十八日以九十二年度家護字第二五三號裁
    定，依家庭暴力防治法第十三條第二項第一款、第二款、第
    四款之規定准予核發民事通常保護令，諭令乙○○不得對丙○○為身體或精神上不法侵害行為，亦不得直接或間接對之
    為騷擾之聯絡行為，該保護令有效期間為十個月，後丙○○
    於該保護令有效期間內之九十三年四月間具狀聲請延長保護
    令有效期間，經本院家事法庭於九十三年五月十七日以九十
    三年度家護聲字第八號裁定准許延長前開民事通常保護令之
    有效期間至九十三年十二月十八日止。詎乙○○無視於前開
    民事通常保護令中禁止其直接或間接對丙○○為任何騷擾之
    聯絡行為，明知丙○○晚間在位於桃園縣龍潭鄉○○路○段
    與福龍路口「大象啤酒屋」內任職，竟於該啤酒屋營業期間
    ，亦是上開保護令有效期間內之九十三年八月八日十九時許
    前往該處，並以其隨身攜帶之紅色長巾纏繞、披掛於頸，時
    而站立、時而坐於該啤酒屋店內桌上，大聲咆哮、喧鬧、叨
    絮其與丙○○間種種紛爭，且聲稱欲在啤酒屋內上吊自殺等
    語，製造使人（丙○○）心生畏怖情境，後雖經陳台生、鄭
    火勸阻而離開大象啤酒屋，惟仍於啤酒屋附近路口徘徊不
    願離去，以上開打擾、喧鬧之言語、動作，間接騷擾丙○○
    ，而違反前開法院核發之保護令。後丙○○及大象啤酒屋人
    員不堪其擾而報警，桃園縣政府警察局平鎮分局龍潭分駐所
    員警余清富、林家旭獲報於九十三年八月八日二十時二十五
    分許，趕赴現場處理，乙○○仍在桃園縣龍潭鄉○○路○段
    與福龍路口（即大象啤酒屋外路口）附近徘徊不願離去，經
    員警余清富、林家旭施以強制力，始將其強制帶離現場，前
    往龍潭分駐所製作警詢筆錄。
二、案經被害人丙○○訴由桃園縣政府警察局平鎮分局報請臺灣
    桃園地方法院檢察署檢察官偵查起訴。
    理  由
壹、程序部分：
一、按被告以外之人於審判外之言詞或書面陳述，除法律有規定
    者外，不得作為證據；被告以外之人於偵查中向檢察官所為
    之陳述，除顯有不可信之情況外，得為證據；又被告以外之
    人於審判外之陳述，雖不符前四條之規定，而經當事人於審
    判程序同意作為證據，法院審酌該言詞陳述或書面陳述作成
    時之情況，認為適當者，亦得為證據，當事人、代理人或辯
    護人於法院調查證據時，知有第一百五十九條第一項不得為
    證據之情形，而未於言詞辯論終結前聲明異議者，視為有前
    項之同意，刑事訴訟法第一百五十九條第一項、第一百五十
    九條之一第二項、第一百五十九條之五分別定有明文。
二、查，關於告訴人丙○○於警詢及偵訊中所為之陳述、證人陳
    台生、鄭火於警詢所為之供述，以及證人陳台生、鄭火
    、余清富、林家旭、陳春弘於偵查中具結後所為之陳述，均
    係被告以外之人於審判外所為之陳述，然公訴人及被告於本
    院行準備程序及審判程序中對前述告訴人、證人於警詢及偵
    查中所為陳述之證據能力均未加以爭執（見本院九十三年十
    二月八日準備程序筆錄），且經本院於最後審理期日就上開
    警詢筆錄及偵訊筆錄一一提示並告以要旨，迄於本案言詞辯
    論終結前，被告就此部分證據之證據能力亦未聲明異議，僅
    爭執渠等陳述之真實性（證明力），本院審酌上開證人陳台
    生、鄭火、余清富、林家旭及陳春弘等人與被告素無怨隙
    ，而告訴人丙○○為被告之養女，關係密切，而上開證述復
    無違法取證或其他瑕疵存在，則渠等於案發後記憶猶新之情
    況下所為之言詞陳述，應無顯不可信之情形，引用渠等之上
    開言詞陳述作為證據應屬適當，依刑事訴訟法第一百五十九
    條之一第二項、第一百五十九條之五規定，自得資為證據。
    至告訴人丙○○所提出之現場照片、被告所提出之大象啤酒
    屋附近道路照片，均無證據顯示係違背法定程序而取得，或
    有何偽造、變造之情事存在。是認上開告訴人丙○○及證人
    陳台生、鄭火、余清富、林家旭、陳春弘分別於警詢及偵
    查中陳述，以及上開現場照片、附近道路照片等證據，均有
    證據能力，合先敘明。
貳、實體部分：
一、訊據被告乙○○固坦承於前揭時間到大象啤酒屋，惟矢口否
    認有何違反前開民事通常保護令之犯行，辯稱：當日係陳春
    弘打電話邀約伊至大象啤酒屋，欲商討如何排解伊與丙○○
    間之紛爭，事先不知該處為丙○○工作處所，伊抵達該處後
    沒有看見丙○○，因而認是陳春弘欺騙伊，才想在大象啤酒
    屋外面紅磚道上吊自殺，後來該啤酒屋的保鑣陳台生、鄭火
    叫伊進去，伊始進入該啤酒屋內，並沒有吵鬧，也沒有看
    到丙○○；伊雖有收到法院通常保護令及延長保護令裁定，
    但伊認為有誤，已另行提出抗告云云。經查：
    (一)被告乙○○與告訴人丙○○係母女關係，彼此屬於家庭暴
      力防治法第三條第三款所定之家庭成員關係等情，業經被
      告及告訴人供述一致，並有戶口謄本影本一紙在卷可憑（
      見偵卷第一二二頁），此部分事實應堪認定。再者，被告
      前因多次前往告訴人丙○○住處、工作地點對之施以身體
      、精神上不法侵害行為及騷擾行為，經本院家事法庭於九
      十二年七月十八日以九十二年度家護字第二五三號裁定准
      予核發民事通常保護令，諭令被告乙○○不得對告訴人丙○○為身體或精神上不法侵害行為，亦不得直接或間接對
      之為騷擾之聯絡行為，後於該保護令有效期間內，告訴人
      丙○○復具狀聲請延長保護令之期間，於九十三年五月十
      七日，再經本院家事法庭以九十三年家護聲字第八號裁定
      延長前開保護令期間至九十三年十二月十八日止；而被告
      分別於九十二年七月二十五日、九十三年五月二十五日收
      受上開保護令裁定後，均提起抗告，然嗣均經台灣高等法
      院民事庭裁定駁回等情，業據被告自承不諱（見本院九十
      四年十一月一日審理筆錄），並有上述通常保護令、延長
      通常保護令及抗告駁回裁定各一份附於偵查卷可稽（見偵
      卷第十五頁至第十八頁），復經本院依職權調閱本院九十
      二年家護字第二五三號卷宗（內含台灣高等法院九十二年
      度家護抗字第一四四號卷）、九十三年家護聲字第八號卷
      宗（內含台灣高等法院九十三年度家護抗字第一二六號、
      九十三年度家護抗更(一)第二號、最高法院九十三年度台抗
      字第八三六號、九十四年度台抗字第一二九號、九十四年
      度台聲字第四七五號卷）核閱無誤。是被告乙○○確有收
      受前開通常保護令裁定，且知悉於前開保護令有效期間，
      不得對告訴人丙○○實施身體或精神上不法侵害之行為，
      亦不得直接或間接對之為騷擾之聯絡行為乙節，堪以認定
      ，被告以該民事通常保護令有誤，執為其違反保護令之藉
      口，並非可取。
    (二)又被告確有於九十三年八月八日十九時許，前往告訴人丙○○工作之桃園縣龍潭鄉○○路○段與福龍路口「大象啤
      酒屋」，並於其頸部纏繞、垂掛一條不知何人所有之紅色
      長巾，時站時坐於該啤酒屋內桌上，大聲吵鬧、叨絮其與
      丙○○間紛爭，揚言上吊自殺等語，後經證人陳台生、鄭
      火勸阻後，離開該啤酒屋，惟仍在附近路口徘迴，員警
      余清富、林家旭據報後前往處理，因被告反抗、不願離去
      ，員警始施以強制力將被告強制帶離現場，至桃園縣政府
      警察局平鎮分局龍潭分駐所內製作警詢筆錄等節，業據告
      訴人丙○○於警詢及偵查中均指述綦詳，核與現場目擊證
      人陳台生、鄭火證述情節相符，復有被告頸掛紅色長巾
      坐於大象啤酒屋店內桌上之現場照片一張、桃園縣政府警
      察局平鎮分局處理家庭暴力與兒少保護案件調查紀錄（通
      報）表、員警余清富職務報告各一份附於偵查卷可查（見
      偵卷第三之一頁、第二十三頁、第二十四頁），而被告於
      警詢及初次偵訊中，對其曾於上開時間、地點，手持該條
      紅色長巾揚言自殺等情並不否認（見偵卷第六頁反面、第
      二十九頁），是告訴人丙○○前開指訴，殊可採信。被告
      雖辯稱該處並非丙○○工作地點，且當日也未見到丙○○
      云云，並聲請傳訊證人甲○○資為佐證。然證人甲○○於
      本院審理時到庭證稱：伊是在大象啤酒屋斜對面開設水果
      攤，九十三年八月八日那天，有看到二名警察跟一名老婦
      人拉拉扯扯，但沒注意到之前有何騷動，是隔天被告到水
      果攤來才知道該老婦人是被告，並不認識丙○○，而伊水
      果攤與大象啤酒屋相隔三、四十公尺，中間為雙向四線道
      ，有安全島、人行道，其水果攤又從人行道退縮，當時忙
      著做生意，怎會去看人家店內發生何事等語（見本院九十
      四年一月十三日審理筆錄），顯見證人甲○○對於本案案
      發經過並未目擊，亦全然未曾親身見聞，其所為證詞自無
      從資為有利於被告之認定。再者，告訴人丙○○自九十三
      年六月二十一日起，晚上在大象啤酒屋擔任會計，案發當
      天已到店內上班一情，為告訴人丙○○供述在卷，且為證
      人陳台生、鄭火於警詢時證述明確，證人陳台生更於檢
      察官偵訊時證稱：被告到啤酒屋遠遠的對著丙○○大聲罵
      ，並跳上桌子手拿一條紅巾說要吊死在啤酒屋，丙○○躲
      在櫃檯內等語（見偵卷第五十頁至第五十一頁），衡以被
      告前即因多次至告訴人丙○○住所、工作地點對其咆哮、
      施暴而經告訴人聲請核發保護令獲准，業如前述，是被告
      若非知悉告訴人丙○○於該處任職或當時人在大象啤酒屋
      內，當不至於獨自刻意到大象啤酒屋內喧鬧、叨絮其與丙○○間之糾紛，甚或攜帶紅色長巾，揚言自殺，被告此部
      分所辯，自無足採。
    (三)另被告雖辯稱當日係陳春弘打電話邀約其前往大象啤酒屋
      洽談如何排解其與丙○○間糾紛，並非刻意前往騷擾丙○○云云。然證人陳春弘於偵查中已結證稱：九十三年八月
      八日傍晚有接到被告來電，當時伊已在大象啤酒屋外的停
      車場停車，一進入大象啤酒屋，就看到被告坐在桌上指著
      伊大罵；伊於九十三年八月八日前幾天有打電話給被告，
      但是被告要求伊打電話過去的，並沒有約被告在大象啤酒
      屋見面，或是要幫她與她女兒解決紛爭等語（見偵卷第八
      十二頁），再徵諸卷附中華電信股份有限公司所提供之證
      人陳春弘使用之行動電話門號（即0000000000
      ）雙向通聯記錄，於九十三年八月三日起至九十三年八月
      八日案發時止，期間該電話號碼固與被告所持用之行動電
      話門號（即0000000000）多次通聯，然均係被
      告所持有之電話先撥打予證人陳春弘後，相隔不久後證人
      陳春弘始回撥予被告，且通話時間均不超過二分鐘（即一
      百二十秒），核與證人陳春弘前開所述相符，而證人陳春
      弘與被告並無仇怨，衡情應無誣陷被告之動機，堪徵證人
      陳春弘上開所述非虛。況本案發生時，告訴人丙○○甫因
      被告於九十二年家護字第二五三號之民事通常保護令有效
      期間內，週遭友人頻遭被告電話騷擾，而於九十三年四月
      間向本院家事法庭聲請延長通常保護令效期（見上開九十
      三年家護聲字第八號卷卷附之丙○○民事聲請延期狀），
      足見告訴人丙○○及其友人對被告避之唯恐不及，證人陳
      春弘既為告訴人丙○○之友人，縱有心化解被告與告訴人
      丙○○之糾紛，衡情，又豈會與被告相約於告訴人丙○○
      工作地點，造成另一次衝突？故被告前開所為辯解，尚無
      足採信。
    (四)綜上所述，被告既已收受本院九十二年家護字第二五三號
      裁定（通常保護令）、九十三年家護聲字第八號裁定（延
      長保護令），且提起抗告後均遭台灣高等法院駁回，對於
      該保護令諭知其不得直接或間接對告訴人為騷擾之聯絡行
      為一情，顯有所認識，當知應遵守法院裁定之內容，竟仍
      於保護令有效期間內，至告訴人丙○○工作之大象啤酒屋
      內大聲吵鬧、叨絮，甚且攜帶一條紅色長巾，纏繞、垂掛
      於頸部，揚言自殺，雖未與告訴人丙○○直接身體接觸或
      對告訴人丙○○出言恐嚇，然其行為實已打擾告訴人丙○○正常生活，使之產生心理壓力，甚或製造使告訴人丙○○心生畏怖之情境，終日惶惶不安，則其違反上開保護令
      之行為，至為明確。從而，本件罪證明確，被告前開所為
      辯解，均屬事後圖卸之詞，要無足採，其犯行已經證明，
      當應依法論科。
二、查被告乙○○與告訴人丙○○係母女關係，二人屬家庭暴力
    防治法第三條第三款所定之家庭成員關係，且經本院核發前
    揭民事通常保護令、延長保護令，禁止被告向告訴人丙○○
    為任何直接或間接騷擾之聯絡行為，被告竟違反該保護令，
    以前開至告訴人工作地點吵鬧、揚言自殺等方式，間接騷擾
    告訴人，核其所為係違犯家庭暴力防治法第五十條第二款之
    違反保護令罪。查被告前曾如有事實欄所載之犯罪科刑執行
    紀錄，有臺灣高等法院全國前案紀錄表在卷可稽，其受有期
    徒刑執行完畢，於五年內再犯本件有期徒刑之罪，為累犯，
    應依法加重其刑。爰審酌被告乙○○因與告訴人丙○○母女
    感情不睦，前已因多次對告訴人施暴、騷擾，而經本院家事
    法庭核發民事通常保護令並延長其有效期間至九十三年十二
    月十八日，被告接獲保護令後，仍不知警惕，無視於法院命
    令，恣意發洩個人情緒，又發生本次騷擾事件，造成告訴人
    心理及精神壓力，惟念及被告年歲已大（案發時已年屆六十
    歲），除告訴人丙○○外無其他子女，因彼此感情不睦而為
    本件犯行之動機、目的、手段、所生危害及犯罪後態度等一
    切情狀，量處如主文所示之刑，併諭知易科罰金之折算標準
    ，以示懲儆。扣案之紅色長巾一條，雖係被告用以犯本件騷
    擾告訴人丙○○所用之物，然被告自稱不知何人所有（見本
    院九十四年十一月二日審理筆錄），依其物之性質又非屬違
    禁物，故不予宣告沒收，附此敘明。
三、據上論斷，應依刑事訴訟法第二百九十九條第一項前段，家
    庭暴力防治法第五十條第二款，刑法第十一條前段、第四十
    七條、第四十一條第一項前段、罰金罰鍰提高標準條例第二
    條，判決如主文。
本案經檢察官趙燕利到庭執行職務。
中　　華　　民　　國　　94　　年　　11　　月　　15　　日
                    台灣桃園地方法院刑事第十一庭
                        審判長法  官  蔡榮澤
                              法  官  丁俊成
                              法　官　何俏美
以上正本證明與原本無異。
如不服本判決，應於送達後10日內，向本院提出上訴狀。
                              書記官  陳淑瓊
中　　華　　民　　國　　94　　年　　11　　月　　15　　日
附錄本案論罪科刑法條：
家庭暴力防治法第50條
違反法院依第13條、第15條所為之下列裁定者，為本法所稱之違
反保護令罪，處3 年以下有期徒刑、拘役或科或併科新台幣10萬
元以下罰金︰
一  禁止實施家庭暴力行為。
二  禁止直接或間接騷擾、接觸、通話或其他連絡行為。
三  命遷出住居所。
四  遠離住居所、工作場所、學校或其他特定場所。
五  命完成加害人處遇計畫：戒癮治療、精神治療、心理輔導或
    其他治療、輔導。
